臺灣雲林地方法院民事裁定
110年度簡抗字第8號
抗  告  人  張美雲  

相  對  人  黃富家  
                      送達處所：雲林縣○○市○○○路0段000巷00號
上列當事人間請求遷讓房屋等事件，抗告人即被告對於民國110
年9月8日本院斗六簡易庭110年度六簡字第121號裁定提起抗告，
本院裁定如下：
    主  文
原裁定廢棄。
本件訴訟標的價額為新臺幣壹拾伍萬陸仟伍佰參拾參元，抗告人
應繳納之第二審裁判費為新臺幣貳仟肆佰玖拾元。
    理  由
一、抗告意旨略以：高額裁定，抗告人未繳納房租費，是因疫情
    導致生意收入減少，以致無法繳款，高額賠償費只會逼迫抗
    告人過激的行為，房租抗告人會負責繳清，其餘只能使抗告
    人無法繳納。為此，提起抗告，請求廢棄原裁定。
二、按訴訟標的之價額，由法院核定；核定訴訟標的之價額，以
    起訴時之交易價額為準；無交易價額者，以原告就訴訟標的
    所有之利益為準；法院因核定訴訟標的之價額，得依職權調
    查證據；以一訴附帶請求其孳息、損害賠償、違約金或費用
    者，不併算其價額，民事訴訟法第77條之1第1項、第2項、
    第3項、第77條之2第2項分別定有明文。又出租人對於承租
    人之租賃物返還請求權，係以該物永久占有之回復為標的，
    以此項請求權為訴訟標的時，其價額應以該物之價額為準（
    最高法院103年度台簡抗字第195號裁定意旨參照）。且房屋
    及土地為各別之不動產，各得單獨為交易之標的，故房屋所
    有人對無權占有人請求遷讓交還房屋之訴，應以房屋起訴時
    之交易價額，核定其訴訟標的之價額，不得併將房屋坐落土
    地之價額計算在內。而房屋所有人倘附帶請求給付相當於租
    金之不當得利，亦不得併算其價額（最高法院102年度台抗
    字第429號裁定意旨參照）。
三、經查，相對人依民法第455條之規定，起訴請求抗告人應將
    門牌號碼為雲林縣○○市○○街0號房屋（下稱系爭房屋）全部
    遷讓交付相對人，並自民國110年2月21日起至交屋日止，按
    月給付相對人賠償金新臺幣（下同）18,700元，依前開說明
    ，相對人請求抗告人遷讓房屋部分之訴訟標的價額，應以系
    爭房屋起訴時之交易價額為準，不得併計坐落土地之價額。
    而系爭房屋起訴時之課稅現值為156,533元（按：門牌號碼
    雲林縣○○市○○里○○街0○0○0號房屋110年度之課稅現值共計為
    469,600元，系爭房屋為其中一間，故其課稅現值為469,600
    ÷3＝156,533.33，元以下四捨五入），有房屋稅籍證明書可
    稽（見原審卷第16頁），依民事訴訟法第77條之1第1項規定
    ，此部分訴訟標的價額應核定為156,533元，依此第二審裁
    判費應為2,490元。至於相對人另請求抗告人應按月給付相
    對人賠償金18,700元部分，核其性質應屬附帶請求，依民事
    訴訟法第77條之2第2項規定，不併算其價額。從而，原裁定
    核定本件訴訟標的價額為469,600元，並命抗告人於收受裁
    定送達後5日內向本院繳納第二審裁判費7,605元，尚有未洽
    。抗告意旨指摘原裁定不當，聲明廢棄，為有理由。
四、據上論結，本件抗告為有理由，依民事訴訟法第436條之1第
    3項、第495條之1第1項、第450條、第95條、第78條，裁定
    如主文。
中　　華　　民　　國　　110 　年　　10　　月　　21　　日
                  民事第二庭  審判長法  官  陳秋如
                                    法  官  楊昱辰
                                    法  官  蔡碧蓉
　　　　　　　　　　　　　　　　　　
以上正本係照原本作成。
本裁定不得再抗告。
中　　華　　民　　國　　110 　年　　10　　月　　21　　日
                                    書記官  鄭蕉杏